【裁判字號】    99,易,26
【裁判日期】    990226
【裁判案由】    傷害
【裁判全文】
臺灣基隆地方法院刑事判決                99年度易字第26號
公  訴  人  臺灣基隆地方法院檢察署檢察官
被      告  甲○○
被      告  乙○○
被      告  丁○○
被      告  丙○○
上列被告因傷害案件，經檢察官提起公訴（98年度偵字第3977號
），被告於準備程序進行中，就被訴事實為有罪之陳述，經本院
合議庭裁定由受命法官獨任進行簡式審判程序，判決如下：
    主  文
甲○○共同傷害人之身體，處有期徒刑陸月，如易科罰金，以新
臺幣壹仟元折算壹日。
乙○○共同傷害人之身體，處有期徒刑陸月，如易科罰金，以新
臺幣壹仟元折算壹日。
丁○○共同傷害人之身體，處有期徒刑伍月，如易科罰金，以新
臺幣壹仟元折算壹日。
丙○○共同傷害人之身體，處有期徒刑伍月，如易科罰金，以新
臺幣壹仟元折算壹日。
    犯罪事實
一、甲○○、乙○○、丁○○、丙○○於民國98年7 月24日晚間
    7 、8 時許，與5 、6 名友人在基隆市○○區○○路360 號
    和平島公園內烤肉飲酒時，因不滿戊○○與其中一名女性友
    人搭訕，雙方產生口角衝突，而生嫌隙。翌日凌晨0 時許，
    甲○○、乙○○、丁○○、丙○○與友人結束烤肉後，丙○○及友人紛紛離去，甲○○、乙○○、丁○○因於和平島公
    園門口，巧遇甲○○之真實姓名年籍不詳之3 、4 成年男性
    友人，而駐足停留寒暄。閒聊期間，適庚○○騎乘機車搭載
    戊○○行經該處，甲○○、乙○○憶起方才所生搭訕女性友
    人之事，心生不滿，乃與丁○○及前開巧遇之3 、4 名男性
    友人前向戊○○、庚○○理論，雙方發生言語衝突，甲○○
    、乙○○、丁○○與前開3 、4 名友人乃基於共同傷害之犯
    意聯絡，由甲○○、乙○○持安全帽，3 、4 名友人分持安
    全帽、棍棒及刀等物、丁○○則以徒手方式，共同毆打戊○○、庚○○，圍毆期間，適丙○○返回公園門口，看見甲○○等人毆打戊○○、庚○○，乃基於與甲○○、乙○○、丁○○及前開3 、4 名友人共同傷害之犯意聯絡，徒手毆打戊○○、庚○○，致庚○○受有頭部併腦震盪及前額撕裂傷、
    右前臂挫傷等傷害，戊○○則受有右側肘深部撕裂傷併肌肉
    筋膜斷裂、左前胸部撕裂傷併肌肉筋膜斷裂等傷害。
二、案經庚○○、戊○○訴由基隆市警察局第二分局報告臺灣基
    隆地方法院檢察署檢察官偵查起訴。
    理  由
一、本件被告所犯者非為死刑、無期徒刑、最輕本刑為3 年以上
    有期徒刑之罪或高等法院管轄第一審案件，其於準備程序進
    行中，先就被訴事實為有罪之陳述，經告知其簡式審判程序
    之旨，並聽取公訴人及被告之意見後，本院依刑事訴訟法第
    273條之1第1 項之規定，裁定由受命法官獨任進行簡式審判
    程序，且依同法第273條之2規定，簡式審判程序之證據調查
    ，不受第159條第1項、第161條之2、第161條之3、第163 條
    之1及第164條至第170條規定之限制，合先敘明。
二、前揭犯罪事實業據被告甲○○、乙○○、丁○○、丙○○於
    本院準備程序及審理中坦承不諱，核與證人戊○○、庚○○
    證述遭傷害之情節相符；而案發時，除被告甲○○、乙○○
    分持安全帽，丁○○、丙○○係徒手毆打告訴人戊○○、庚○○外，其他參與之人乃分持棍棒、刀械等物共同毆打告訴
    人二人等情，亦有監視器翻拍照片附卷可佐，並據證人即查
    獲員警鍾文敏證述明確；告訴人戊○○、庚○○因被告甲○○等人之毆打，致庚○○受有頭部併腦震盪及前額撕裂傷、
    右前臂挫傷等傷害，戊○○則受有右側肘深部撕裂傷併肌肉
    筋膜斷裂、左前胸部撕裂傷併肌肉筋膜斷裂等傷害，有三軍
    總醫院附設基隆民眾診療服務處診斷證明書2 紙在卷足考，
    足認被告4 人之任意性自白與事實相符，本件事證明確，被
    告所犯傷害犯行，應依法論科。
三、核被告甲○○、乙○○、丁○○、丙○○所為，各係犯刑法
    第277 條第1 項傷害罪。被告甲○○、乙○○、丁○○、丙○○與真實姓名不詳之3 、4 名成年男子就前開犯行，有犯
    意聯絡及行為分擔，為共同正犯。又被告4 人各係基於單一
    之傷害犯意，於同一地點在密接之時間接續毆打戊○○、庚○○2 人，係一接續傷害行為觸犯二傷害罪之想像競合犯，
    應從一重處斷。爰審酌被告甲○○、乙○○、丁○○因與戊○○發生糾紛，不思和平理性處理，反與3 、4 名成年男子
    等人共同出手毆打告訴人戊○○、庚○○成傷，丙○○見狀
    後，不予阻止，反加入毆打告訴人之列，彼等所為，已嚴重
    侵害告訴人2 人之身體法益，造成告訴人所受之傷害非輕，
    暨衡及被告甲○○、乙○○、丁○○、丙○○犯罪之情節，
    及彼等均無刑事犯罪前科紀錄，有臺灣高等法院被告前案紀
    錄表在卷可按，素行尚稱良好，犯後亦坦承犯行，深表悔悟
    ，及迄今尚未賠償告訴人所受損害、犯罪之動機、目的及手
    段等一切情狀，分別量處如主文所示之刑，併均諭知易科罰
    金之折算標準。
據上論斷，應依刑事訴訟法第273 條之1 第1 項、第299 條第1
項前段，刑法第28條、第277 第1 項、第55條、第41條第1 項前
段，刑法施行法第1 條之1 ，判決如主文。
本案經檢察官己○○到庭執行職務。
中    華    民    國    99    年    2     月    26    日
                  刑事第四庭法  官   周霙蘭
以上正本證明與原本無異。
如不服本判決應於收受送達後10日內向本院提出上訴書狀，並應
敘述具體理由；其未敘述上訴理由者，應於上訴期間屆滿後20日
內向本院補提理由書(均須按他造當事人之人數附繕本)「切勿逕
送上級法院」。
中    華    民    國    99    年    2     月    26    日
                            書記官   莊智凱
附錄論罪法條：
中華民國刑法第277條
（普通傷害罪）
傷害人之身體或健康者，處 3 年以下有期徒刑、拘役或 1 千元
以下罰金。
犯前項之罪因而致人於死者，處無期徒刑或 7 年以上有期徒刑
；致重傷者，處 3 年以上 10 年以下有期徒刑。

司法院資訊處製作；財團法人民間司法改革基金會備份。
